台灣屏東地方法院刑事判決　　　　　 96年度簡上字第136號
上　訴　人　甲○○
即　被　告
上列上訴人因詐欺案件，不服本院96年度簡字第1481號中華民國
96年4 月23日刑事簡易判決（95年度偵字第4054號），提起上訴
，本院判決如下：
    主  文
原判決撤銷。
甲○○幫助意圖為自己不法之所有，以詐術使人將本人之物交付
，處拘役伍拾玖日，減為拘役貳拾玖日，如易科罰金，以銀元參
佰元即新台幣玖佰元折算壹日，緩刑貳年。
    事實及理由
一、本件經本院審理結果，認原審以被告確實有提供帳戶存摺以
    幫助他人詐欺取財之犯行，依刑法第339 條第1 項之規定，
    判處被告拘役59日，並諭知如易科罰金以銀元300 元即新台
    幣900 元折算一日，經核無不當，本院認定之事實、依據之
    證據及理由均與第一審判決所認定相同，均引用之。惟原審
    判決後，中華民國九十六年罪犯減刑條例於96年7 月16日生
    效施行，被告犯本案之時間在96年4 月24日之前，自有該條
    例之適用，原審未及適用，故本院仍應撤銷原判決，並依該
    法第2 條第1 項第3 款、第7 條之規定減其刑期2 分之1 ，
    並依修正前刑法第41條及罰金罰鍰提高標準條例第2 條之規
    定諭知易科罰金之折算標準。
二、被告上訴意旨略以：其對於原審之認事、用法及量刑均無意
    見，且深表悔意，惟願完全賠償被害人所受損失，請求給予
    宣告緩刑等語。
三、經查被告未曾受有期徒刑之宣告，此有其台灣屏東地方法院
    檢察署刑案資料查註表及台灣高等法院被告前案紀錄表各一
    份可參，而被告於原審及本院審理中均坦承犯行，並於本院
    審理期間賠償被害人鄭延平新台幣20萬元，由被害人當庭點
    收無訛，足見被告確有真誠悔意，並願為其行為負責，本院
    認其所受之宣告刑，以暫不執行為適當，爰併依刑法第74條
    第1項第1 款之規定宣告緩刑2 年，以啟自新。
據上論斷，應依刑事訴訟第455 條之1 第3 項、第369 條第1 項
前段、第364 條、第299 條第1 項、刑法第2 條第1 項前段、第
339 條第1 項、第74條第1 項第1 款、修正前刑法第30條第1 項
前段、第2 項、第41條第1 項前段、修正前罰金罰鍰提高標準條
例第2 條、現行法規所定貨幣單位折算新台幣條例第2 條、中華
民國罪犯減刑條例第2 條第1 項第3 款、第7 條，判決如主文。
本案經檢察官李賜隆到庭執行職務。
中　　華　　民　　國　　96　　年　　10　　月　　11　　日
                  刑事第四庭  審判長法  官  莊鎮遠
                                    法  官  王以齊
                                    法  官  蔡嘉裕
以上正本證明與原本無異。
不得上訴。
中　　華　　民　　國　　96　　年　　10　　月　　11　　日
                                    書記官  薛慧茹
附錄論罪科刑法條：
中華民國刑法第339條(普通詐欺罪)
意圖為自己或第三人不法之所有，以詐術使人將本人或第三人之
物交付者，處五年以下有期徒刑、拘役或科或併科一千元以下罰
金。
以前項方法得財產上不法之利益或使第三人得之者，亦同。
前二項之未遂犯罰之。
